【裁判字號】    99,審易,3774
【裁判日期】    991014
【裁判案由】    竊盜
【裁判全文】
臺灣高雄地方法院刑事判決            99年度審易字第3774號
公  訴  人  臺灣高雄地方法院檢察署檢察官
被      告  乙○○
上列被告因竊盜案件，經檢察官提起公訴（99年度偵字第18360
號），嗣因被告就被訴事實為有罪之陳述，本院依簡式審判程序
審理，判決如下：
    主  文
乙○○犯竊盜罪，累犯，處有期徒刑捌月。
    事  實  及  理  由
一、本件被告乙○○所犯刑法竊盜罪，為死刑、無期徒刑、最輕
    本刑為3 年以上有期徒刑以外之罪，其於準備程序進行中，
    就被訴事實為有罪之陳述，經本院告知簡式審判程序之旨，
    並聽取檢察官及被告之意見後，裁定進行簡式審判程序。
二、本件犯罪事實及證據，除證據部分補充被告於本院審理中之
    自白外，均引用檢察官起訴書之記載（如附件）。
三、核被告所為，係犯刑法第320 條第1 項竊盜罪。被告有如起
    訴書所載之犯罪科刑及執行紀錄，此有臺灣高等法院被告前
    案紀錄表1 份在卷可稽，其前受徒刑之執行完畢後，5 年以
    內故意再犯本件有期徒刑以上之罪，為累犯，應依刑法第47
    條第1 項規定，加重其刑。審酌被告於92年間因竊盜案件經
    本院判刑確定，有臺灣高等法院被告前案紀錄表在卷可參，
    仍不知記取教訓，本次竊取被害人丁○○所有之自小客車，
    破壞被害人財產權之支配，行為實不足取，且被告於警偵時
    未能坦承犯行，仍飾詞否認，惟念其於本院審理時終能坦承
    犯行，並斟酌其犯罪目的、手段、所生危害及其智識程度、
    生活狀況等一切情狀，量處如主文所示之刑。
據上論斷，應依刑事訴訟法第273 之1 第1 項、第299 條第1 項
前段、第310 條之2 、第454 條第2 項，刑法第320 條第1 項、
第47條第1 項，刑法施行法第1 條之1 ，判決如主文。
本案經檢察官甲○○到庭執行職務。
中    華    民    國    99    年    10    月    14    日
                    刑事第十庭    法  官  顏銀秋
以上正本證明與原本無異。
如不服本判決應於收受送達後10日內向本院提出上訴書狀，並應
敘述具體理由；如未敘述上訴理由者，應於上訴期間屆滿後20日
內向本院補提理由書（均須按他造當事人之人數附繕本）「切勿
逕送上級法院」。
中    華    民    國    99    年    10    月    14    日
                                  書記官  林豐富
附錄論罪科刑法條
刑法第320條（普通竊盜罪、竊佔罪）
意圖為自己或第三人不法之所有，而竊取他人之動產者，為竊盜
罪，處5 年以下有期徒刑、拘役或5 百元以下罰金。
意圖為自己或第三人不法之利益，而竊佔他人之不動產者，依前
項之規定處斷。
前二項之未遂犯罰之。
附件：99年度偵字第18360號起訴書
臺灣高雄地方法院檢察署檢察官起訴書
                                     99年度偵字第18360號
    被      告  乙○○  男  29歲（民國○○年○月○日生）
                        住高雄縣燕巢鄉○○村市○路45號
                       （另案於臺灣高雄第二監獄執行中）
                        國民身分證統一編號：Ｚ000000000號
上列被告因竊盜案件，已經偵查終結，認應該提起公訴，茲將犯
罪事實及證據並所犯法條分敘如下：
        犯罪事實
一、乙○○前因竊盜案件，經臺灣高雄地方法院以92年度簡字第
    4561號判處有期徒刑6月確定（原併宣告緩刑2年，嗣緩刑遭
    撤銷）。另因施用毒品案件，經臺灣高雄地方法院以93年度
    訴字第1108號判處有期徒刑5月、8月，應執行有期徒刑1年
    確定。復於民國93年間再犯施用毒品案件，經臺灣高雄地方
    法院以93年度訴字第2490號判處有期徒刑10月確定。上開各
    罪之刑接續執行，於95年1月24日縮短刑期假釋出監。復於
    前開假釋期間，再犯施用毒品案件，經本院以95年度訴字第
    3910號判處有期徒刑9月確定，前開假釋亦經撤銷而接續執
    行殘刑（殘刑10月）。上開各罪嗣經臺灣高雄地方法院以96
    年度聲減字第3053號裁定減刑並定應執行刑後，於96年10月
    8日縮刑期滿執行完畢。另因詐欺等案件，經臺灣高雄地方
    法院以96年度簡字第3320號判決判處有期徒刑4月、3月，應
    執行有期徒刑6月確定。上開臺灣高雄地方法院95年度訴字
    第3910號判決、96年度簡字第3320號判決，嗣經本院以96年
    度聲減字第6293號裁定減刑並定應執行有期徒刑7月確定，
    於97年4月8日縮刑期滿執行完畢。詎其仍不知悔改，自99年
    2月13日20時許至99年2月14日10時50分許間之某時，在高雄
    縣燕巢鄉尖山村和尚巷85號丁○○住處，竊取丁○○所有置
    放上址之鑰匙1支後，再至該住處旁之停車棚內，竊取丁○
    ○所有車牌號碼3110-WP號之自小客車（價值新臺幣1萬元）
    ，得手後，旋即離去。嗣於98年2月14日10時50分許，丁○
    ○發現上開鑰匙及車輛遭竊，報警處理，於99年2月14日20
    時45分許，在高雄縣岡山鎮○○○路與公園北路口，為警尋
    獲上開自小客車，並在該車輛上採獲1枚指紋，經送檢驗，
    結果與乙○○指紋相符，始查知上情。
二、案經高雄縣政府警察局岡山分局報告偵辦。
        證據並所犯法條
一、證據清單及待證事實
  ┌──┬──────────┬────────────┐
  │編號│  證  據  清  單    │    待  證  事  實      │
  ├──┼──────────┼────────────┤
  │ 1  │被告乙○○於警詢及偵│被告矢口否認有涉犯上揭竊│
  │    │查中之供述          │盜犯行。辯稱：指紋可能是│
  │    │                    │我修車時弄到了，我在高雄│
  │    │                    │縣燕巢鄉「九翔」汽車保養│
  │    │                    │廠上班，98年9月份到職， │
  │    │                    │99年3月5日離職，薪水一個│
  │    │                    │月5000元，老闆綽號「祥仔│
  │    │                    │」云云。經查，「九翔汽車│
  │    │                    │保養廠」之正確名稱為「九│
  │    │                    │響汽車修護廠」，負責人並│
  │    │                    │非「祥仔」，且該負責人並│
  │    │                    │不認識被告，亦從未聘僱被│
  │    │                    │告，又被害人分別於99年5 │
  │    │                    │月5日、6月3日（共2次）至│
  │    │                    │「九響汽車修護廠」進廠維│
  │    │                    │修保養，有本署電話紀錄單│
  │    │                    │及高雄縣政府警察局岡山分│
  │    │                    │局99年7月7日高縣岡警偵字│
  │    │                    │第0990032543號函附之說明│
  │    │                    │、查訪表及車歷明細表等各│
  │    │                    │1張，足見被告上開所辯， │
  │    │                    │顯係事後卸責之詞不足採信│
  │    │                    │。                      │
  ├──┼──────────┼────────────┤
  │ 2  │證人即被害人丁○○於│證明被害人丁○○所有之上│
  │    │警詢中之證述        │開自小客車、鑰匙，於上揭│
  │    │                    │時、地遭竊之事實。      │
  ├──┼──────────┼────────────┤
  │ 3  │高雄縣政府警察局99年│證明為警在上開自小客車上│
  │    │3月18日高縣警鑑字第 │採獲之指紋1枚，經檢驗結 │
  │    │0990010814號函文1張 │果與被告左拇指指紋相符之│
  │    │、內政部警政署刑事警│事實。                  │
  │    │察局99年3月12日刑紋 │                        │
  │    │字第0990033346號鑑定│                        │
  │    │書1份、車籍查詢基本 │                        │
  │    │資料詳細畫面1張等資 │                        │
  │    │料                  │                        │
  └──┴──────────┴────────────┘
二、核被告乙○○所為，係犯刑法刑法第320條第1項之竊盜罪嫌
    。又被告有上揭犯罪事實欄所載之論罪科刑情形，有刑案資
    料查註紀錄表在卷足憑，其於有期徒刑執行完畢，5年內故
    意再犯本件有期徒刑以上之罪，為累犯，請依刑法第47條第
    1項之規定加重其刑。
三、依刑事訴訟法第251條第1項提起公訴。
    此  致
臺灣高雄地方法院
中    華    民    國    99    年    7     月    15    日
                          檢  察  官  丙○○
本件正本證明與原本無異。
中    華    民    國    99    年    8     月    6     日
                          書  記  官  沈國有
所犯法條：
刑法第320條
（普通竊盜罪、竊佔罪）
意圖為自己或第三人不法之所有，而竊取他人之動產者，為竊盜
罪，處5  年以下有期徒刑、拘役或 5 百元以下罰金。
意圖為自己或第三人不法之利益，而竊佔他人之不動產者，依前
項之規定處斷。
前二項之未遂犯罰之。

司法院資訊處製作；財團法人民間司法改革基金會備份。
